臺灣高雄地方法院刑事判決　　　　　　　　　　　　九十三年度訴字第二八九號
　　公　訴　人　臺灣高雄地方法院檢察署檢察官
　　被　　　告　甲○○　男　四.
右列被告因違反毒品危害防制條例案件，經檢察官提起公訴（九十三年度毒偵字第五
九三五號、第五九三六號、第五九三七號），本院判決如左：
    主  文
甲○○連續施用第一級毒品，累犯，處有期徒刑捌月；又施用第二級毒品，累犯，處
有期徒刑肆月。應執行有期徒刑拾壹月。
    事  實
一、甲○○前因違反肅清煙毒條例案件，經臺灣高雄地方法院以八十二年度訴字第二
    五０號判決判處有期徒刑三年六月確定，自民國八十二年八月四日入監執行，於
    八十四年四月十五日假釋出監；復於假釋期間，另犯竊盜罪、違反麻醉藥品管理
    條例案件，分別經臺灣高等法院高雄分院以八十五年度上易字第九三三號判處有
    期徒刑一年三月，及臺灣高雄地方法院以八十五年度易字第四三一二號判決判處
    有期徒刑五月確定，經定應執行刑為一年六月，並合併前開違反肅清煙毒條例案
    件應執行之殘刑部分，自八十五年六月二十九日入監執行，於八十七年十一月五
    日假釋出監；又於假釋期間，因犯竊盜罪，經臺灣高等法院高雄分院以八十八年
    度上易字第一七七七號判決判處有期徒刑六月確定，再合併前開違反肅清煙毒條
    例等三案件應執行之殘刑部分，自八十八年九月二十三日入監執行，於八十九年
    十月十二日執行完畢（構成累犯）。又因施用毒品案件，經臺灣高雄地方法院以
    九十一年度訴字第六四七號判決判處有期徒刑十月，經臺灣高等法院高雄分院以
    九十一年度上訴字第一二九八號判決駁回上訴確定，並於九十三年六月十五日因
    縮短刑期假釋出監。其前經臺灣高雄地方法院以九十年度毒聲字第七二六０號裁
    定令入戒治處所施以強制戒治一年，嗣經戒治所評定合格，認無繼續戒治之必要
    ，而經臺灣高雄地方法院檢察署檢察官聲請裁定停止戒治，經臺灣高雄地方法院
    以九十一年度毒聲字第七四五九號裁定停止戒治，所餘戒治期間，付保護管束，
    並於九十二年一月二十九日保護管束期滿未經撤銷（視為強制戒治期滿）。詎仍
    不知悔改，明知海洛因、甲基安非他命業經公告分別為毒品危害防制條例第二條
    第二項第一款、第二款之第一、二級毒品，不得非法持有、施用，復於前開強制
    戒治執行完畢釋放後五年內，基於施用第一級毒品海洛因之概括故意，於九十三
    年七月上旬某時起至同年八月十日某時止，在不詳地點，連續施用第一級毒品海
    洛因多次。另基於施用第二級毒品甲基安非他命之犯意，於九十三年八月十一日
    ，因為假釋中受保護管束人經臺灣高雄地方法院檢察署觀護人通知採尿時止回溯
    二十四小時內之某時許，在不詳地點，施用第二級毒品甲基安非他命一次。嗣因
    其於假釋中付保護管束期間，經臺灣高雄地方法院檢察署於九十三年七月十九日
    、七月二十八日、八月十一日依法採集尿液送驗結果，呈嗎啡、甲基安非他命陽
    性反應，始悉上情。
二、案經臺灣高雄地方法院檢察署觀護人室簽送臺灣高雄地方法院檢察署檢察官偵查
    起訴。。
    理  由
一、訊據被告甲○○固坦承有於前揭時、地施用第一級毒品海洛因之事實，唯矢口否
    認有何施用第二級毒品甲基安非他命之犯行。然查：被告為假釋中受保護管束之
    人，經臺灣高雄地方法院檢察署觀護人於九十三年七月十九日、七月二十八日、
    八月十一日通知採尿，並由觀護人將尿液檢體送驗結果，均呈嗎啡之陽性反應，
    而於前開八月十一日採尿送驗之結果，亦同時有甲基安非他命之陽性反應，此有
    長榮大學毒物研究中心分別於同年八月三日、八月九日、八月二十三日出具之尿
    液檢驗報告各乙份在卷可稽，是被告上開施用第一級毒品自白與事實相符，自可
    採為認定事實之證據，其施用第一級毒品之犯罪事實，堪以認定。而甲基安非他
    命經口服投與後，約百分之七十於二十四小時內可自尿液中排出，又其尿液內含
    甲基安非他命成分之檢出，與投與甲基安非他命的量、個人體質、檢驗儀器之精
    密度有關，通常採尿化驗是否呈陽性反應，應以投與後二十四小時內所採者為宜
    ，此有行政院衛生署藥物食品檢驗局（八０）藥檢壹字第四五二九號函可佐。綜
    上所述，足認被告經採尿時起回溯二十四小時內止之某時，在不詳地點，有施用
    第二級毒品甲基安非他命之犯行無訛，被告辯稱未施用第二級毒品甲基安非他命
    云云，應係畏罪之詞，不足採信。另被告前因施用毒品案件，經本院以九十年度
    毒聲字第七二六０號裁定令入戒治處所施以強制戒治一年，嗣經戒治所評定合格
    ，認無繼續戒治之必要，而經臺灣高雄地方法院檢察署檢察官聲請裁定停止戒治
    ，並經本院以九十一年度毒聲字第七四五九號裁定停止戒治，所餘戒治期間，付
    保護管束，並於九十二年一月二十九日保護管束期滿未經撤銷（視為強制戒治期
    滿）之事實，有臺灣高等法院被告全國前案紀錄表、本院被告院內索引卡紀錄表
    、臺灣高雄地方法院檢察署刑案資料查註紀錄表各乙份附卷可參，其於強制戒治
    執行完畢釋放後五年內再犯本件施用第一、二級毒品罪，事證明確，應予依法論
    科。
三、按對於施用毒品者之追訴，依毒品危害防制條例第二十三條第二項規定：「觀察
    、勒戒或強制戒治執行完畢釋放後，五年內再犯第十條施用毒品之罪者，應依法
    追訴。」本件被告曾前因施用毒品案件，經本院裁定令入戒治處所施以強制戒治
    ，於強制戒治執行完畢釋放後五年內再犯本件施用毒品案件，依毒品危害防制條
    例第二十三條第二項之規定，應依法追訴。核被告所為，係犯毒品危害防制條例
    第十條第一項之施用第一級毒品罪及同條例第十條第二項之施用第二級毒品罪。
    被告先後多次施用第一級毒品之犯行，時間緊接，所犯罪名相同，顯係出於概括
    之犯意為之，為連續犯，爰依刑法第五十六條之規定以一罪論，並加重其刑。被
    告持有第一、二級毒品進而施用，持有之低度行為各為施用之高度行為所吸收，
    均不另論持有毒品之罪。又其前因違反肅清煙毒條例案件，經本院判處有期徒刑
    三年六月確定，於八十四年四月十五日假釋出監；復於假釋期間，另犯竊盜罪、
    違反麻醉藥品管理條例案件，分別經臺灣高等法院高雄分院及本院判處有期徒刑
    一年三月、五月確定，經定應執行刑為一年六月，於八十七年十一月五日假釋出
    監；又於假釋期間，因犯竊盜罪，經臺灣高等法院高雄分院判處有期徒刑六月確
    定，再合併前開違反肅清煙毒條例等三案件應執行之殘刑部分，自八十八年九月
    二十三日入監執行，於八十九年十月十二日徒刑執行完畢之事實，有臺灣高等法
    院被告全國前案紀錄表及臺灣高雄地方法院檢察署刑案資料查註紀錄表各一份在
    卷可稽，其於五年以內再犯本件有期徒刑以上之罪，為累犯，應依刑法第四十七
    條規定加重其刑，並就施用第一級毒品部分遞加重之。爰審酌被告前有多次施用
    毒品前科，且甫因施用毒品案件，經本院判處有期徒刑十月，於九十三年六月十
    五日縮短刑期假釋出監，仍未能徹底戒絕毒品，於假釋期間再犯本案施用毒品罪
    ，顯見其無戒毒悔改之意，惟念及施用毒品乃自戕一己之身體健康，尚未對他人
    造成危害，且犯後坦承部分犯行等一切情狀，各量處如主文所示之刑，並定其應
    執行之刑。
據上論斷，應依刑事訴訟法第二百九十九條第一項前段，毒品危害防制條例第十條第
一項、第二項，刑法第十一條、第五十六條、第四十七條、第五十一條第五款，判決
如主文。
本案經檢察官乙○○到庭執行職務。
中　　　華　　　民　　　國　　九十三　　年　　 十二 　　月　　 十六 　　日
                                臺灣高雄地方法院刑事第四庭
                                    審判長法  官  簡  志  瑩
                                          法  官  呂  憲  雄
                                          法  官  楊  佩  蓉
右正本證明與原本無異。
如不服本判決，應於收受送達後十日內向本院提出上訴書狀。
　　　　　　　　　　　　　　　　　　　　　書記官  陳  南  瑜
中　　　華　　　民　　　國　　九十三　　年　　 十二 　　月　　 十六 　　日
附錄本案判決論罪科刑法條：
毒品危害防制條例第十條
施用第一級毒品者，處六月以上五年以下有期徒刑。
施用第二級毒品者，處三年以下有期徒刑。
